---
title: "IDZ_6"
author: "Nikita"
date: "22.04.17"
output:
  html_document:
    keep_md: yes
    output: null
    toc_float: yes0
  pdf_document:
    keep_tex: yes
    toc: yes
  word_document: default
  github_document: rmarkdown::github_document
params:
  bibliography: bibl.bib
  urlcolor: blue
---

```{r setup, include=FALSE}
library(dplyr)
library(tidyr)
library(xtable)
library(ggvis)
library(ggplot2)

options(scipen = 0, digits = 3)
knitr::opts_chunk$set(echo = FALSE, message = FALSE, warning = FALSE,fig.path = "README_figs/README-")
```
##Эмпирическая функция распределения или выборочная ф.р.
```{r}
tmpe =c(1,2,3,4,4,5,5,5,1,2);
sort(tmpe);
plot.ecdf(tmpe);
```

1) Расстояние между линиями по оси $F_n(x)$ - то сколько встретился $x$

2) Ось $F_n(x)$ показывает процент того, сколько $x_i<x$ от общего числа в выборке.

##Гистограмма - график приближающий плотность
```{r}
sort(tmpe);
hist(tmpe);
```

1) Столбик - то сколько элементов попало в промежуток разбиения.
    - $[1,2] - \{1,1,2,2\};$
    - $(2,3] - \{3\};$
    - $(3,4] - \{4,4\};$
2) Обычно на вертикальной оси $"колличество"/("длинну- интервала"*"общее-колличество")$, тогда сумма площадей 1.


 Определение 5. Статистика $\theta^* = \theta^*(X_1,...,X_n)$ называется несмещённой оценкой параметра $\theta$, если для любого θ ∈ Θ выполнено равенство $E\theta^*=\theta$. 
 
 Определение 6. Статистика θ* = θ*(X1,...,Xn) называется асимптотически несмещённой оценкой параметра θ, если для любого θ∈ Θ имеет место сходимость Eθ* →θ при n →∞. 
 
 Определение 7. Статистика θ* = θ*(X1,...,Xn) называется состоятельной оценкой параметра θ, если для любого θ∈ Θ имеет место сходимость θ* p −→θ при n →∞. 