---
title: "IDZ_4"
author: "Nikita"
date: "22.04.17"
output:
  html_document:
    keep_md: yes
    output: null
    toc_float: yes0
  pdf_document:
    keep_tex: yes
    toc: yes
  word_document: default
  github_document: rmarkdown::github_document
params:
  bibliography: bibl.bib
  urlcolor: blue
---

```{r setup, include=FALSE}
library(dplyr)
library(tidyr)
library(xtable)
library(ggvis)
library(ggplot2)

options(scipen = 0, digits = 3)
knitr::opts_chunk$set(echo = FALSE, message = FALSE, warning = FALSE,fig.path = "README_figs/README-")
```


#Проверка простых гипотез согласия.
```{r cache=T}
set.seed(100)
#подготовка функций
  allProp = function(x){ data.frame(mean = mean(x),var = var(x),asm = sum((x-mean(x))^3)/length(x)/var(x)^(3/2),exc = sum((x-mean(x))^4)/length(x)/var(x)^2-3)}
  rgenerate <- function(size,params,FUN=rnorm){
    sapply(size,function(x){do.call(FUN, c(params,x))})
  }
   #а. тест на нормальность с известной дисперсией 
  norm_test <- function(X,possible_mean,sd,a_levels) {
    test = c();
    #предполагаемое среднее
    test$possible_mean = possible_mean
    #значение распределения
    test$statistic = sqrt(length(X))*(mean(X)-possible_mean)/sd;
    #пороговое значение
    tmp = data.frame(critical_value = qnorm(1-a_levels/2))
    #принимаем или нет
    tmp = cbind(tmp,a_levels)
    tmp = cbind(tmp,success = !(abs(test$statistic)>tmp$critical_value))
    test$levels = tmp
    #реально достигнутый уровень значимости
    test$p_value = min(2-2*pnorm(test$statistic),2*pnorm(test$statistic))
    test
  }
  #b. тест на нормальность с не известной дисперсией 
  t_test <- function(X,possible_mean,a_levels) {
    test = list();
    #предполагаемое среднее
    test$possible_mean = possible_mean
    #значение распределения
    test$statistic = sqrt(length(X))*(mean(X)-possible_mean)/sqrt(var(X));
    #пороговое значение
    tmp = data.frame(critical_value = qt(1-a_levels/2,length(X)-1))
    #принимаем или нет
    tmp = cbind(tmp,a_levels)
    tmp = cbind(tmp,success = !(abs(test$statistic)>tmp$critical_value))
    test$levels = tmp
    #реально достигнутый уровень значимости
    test$p_value = min(2-2*pt(test$statistic,length(X)-1),2*pt(test$statistic,length(X)-1))
    test
  }
  #4. тест бернули
  bern_test <- function(X,possible_prob,a_levels) {
    test = list();
    #предполагаемое среднее
    test$possible_prob = possible_prob
    #значение распределения
    test$statistic = length(X)*(mean(X)-possible_prob)/sqrt(length(X)*possible_prob*(1-possible_prob));
    #пороговое значение
    tmp = data.frame(critical_value = qnorm(1-a_levels/2))
    #принимаем или нет
    tmp = cbind(tmp,a_levels)
    tmp = cbind(tmp,success = !(abs(test$statistic)>tmp$critical_value))
    test$levels = tmp
    #реально достигнутый уровень значимости
    test$p_value = min(2-2*pnorm(test$statistic),2*pnorm(test$statistic))
    test
  }
  
#подготовка данных
set.seed(100)
  norm_data=as.data.frame(read.csv("51_norm_-23.798434.csv",col.names = c("x")));
  paramFile = list(mean = -23.798434,sd = var(norm_data$x))#из назв.файла и sd = 1(всегда)
  a = c(0.25, 0.1, 0.05, 0.01, 0.001)
  epsilon = c(10, 0.1, 0.01, 0)
  paramN = list(mean = -23, sd = 5)#выбираются случ. знач.
  sizeN = list(x10 = 10,x100=100,x1000=1000,x10000=10000)
  
  epsilon_for_bern = c(0.2, 0.1, 0.01)
  ##В sizeB бросках значение size с вероятностью prob 
  paramB = list(size = 1, prob =  1/10)
  sizeB = list(x100=100)

  norm_data = c(norm_data,rgenerate(sizeN,paramN))
  bern_data = rgenerate(sizeB,paramB,rbinom)
```


Порядок работы:

1.   Загрузить данные “zz_norm_x.csv” [ find]()
      
      1.1   Провести тестирование и анализ работы алгоритма. [ find]()
            
      -   Сгенерировать выборки длины $`r sizeN`$ из нормального распределения.[find]()
        
      -   Гипотезы $H_0=\{ \mu = `r paramN[[1]]` \}$, $H_1=\{ \mu \neq `r paramN[[1]]` \}$ и уровни $\alpha = `r a`$ [ find]() 
        
      -   Построить  и применить следующие критерии проверки простой гипотезы согласия $H_0$: [ find]()
            
          a.   с известной дисперсией (той, которую задали при генерации) [ find]()
                
          b.   с неизвестной [ find]()
                
      -   Вычислить пороговое значение $С$ для каждого $\alpha$. [ find]()
        
      -   Выписать общую формулу для критерия и формулу для вычисления $С$. [ find]()
        
      -   Вычислить значения статистики отклонения для выборки, сравнить с пороговым значением, и сделать          вывод: отвергнуть гипотезу на данном уровне значимости, или же данные не противоречат гипотезе.[find]()
        
      -   Провести анализ зависимости результата от уровня $\alpha$. [ find]()
        
      -   Вычислить реально достигнутый уровень значимости. Интерпретировать его. [ find]()
        
      -   Провести анализ зависимости результатов от длины выборки. [ find]()
    
    1.2  Пусть при генерации вы взяли среднее a. Проделать пункт 1.1. для гипотез:  $H_0=\{ \mu = \alpha + \epsilon \}$, где $\epsilon = `r epsilon`$. Интерпретировать зависимость от $\epsilon$. [ find]()

2.  Предполагаем, что в файле выборка $N(\mu = x, sd = 1)$. Необходимо проделать пункты a,b,d из задания 1.1. для данной выборки(уровни в пунктах a и b те же) Интерпретировать полученные результаты. [ find]()

3.   Проделать пункт 1.1.  для задачи о проверки простой гипотезы согласия о параметрах распределения Бернулли (генерируете выборку со своим параметром $p$; берете те же уровни) ${\mathbb  {P}}(X=1)=p, {\displaystyle \mathbb {P} (X=0)=q}$ [ find]()

4.   Проделать пункт 1.2  для задачи о проверки простой гипотезы согласия о параметрах распределения Бернулли (для $\epsilon = `r epsilon_for_bern`$; следите, чтобы сумма $p+ \epsilon < 1$) [ find]()

5.   Вспомнить результаты вашего построения ДИ на базе ОМП.  Проверить и протестировать (аналогично 1.1 и 1.2) критерии проверки простой гипотезы согласия, основанные на этих ДИ. [ find]()



##Прикидка

Основные характеристики
```{r}
  sapply(norm_data,allProp)
```

Нас больше всего интересует среднее.
```{r}
  sapply(norm_data,mean)
```
И дисперсия.
```{r}
  sapply(norm_data,var)
```

#### 1.1 a. Построить  и применить критерии проверки простой гипотезы согласия $H_0$: с известной дисперсией (той, которую задали при генерации)
Имеется выборка $X = (X_1, . . . , X_n)$ из нормального распределения $N_{a,\sigma ^2}$ с известной дисперсией $\sigma^2$. Проверяется простая гипотеза $H_1 = \{a = m\}$ против сложной альтернативы $H_2 = \{a \neq m\}$.

Построим критерий точного размера $\epsilon$ с помощью функции отклонения
$$p(X)={\frac {{\overline {X}}-m}{s_{X}/{\sqrt {n}}}}$$.

Очевидно свойство $K_1(а)$: если $H_1$ верна, то $p(X)$ имеет стандартное нормальное
распределение.

По $\epsilon$ выберем $C = \tau_{1−\epsilon/2}$ — квантиль стандартного нормального распределения. Тогда $$\epsilon = P_{H_1} (|p(X)| > C)$$.

Критерий выглядит так:

$$\delta (X) = \{H_1, если |p(X)| < C;  H_2, если |ρ(X)| > C\}$$

*1. для сгенерированных распределений*
```{r}
(norm_test_results = (lapply(epsilon, 
                            function(eps) {
                              t(sapply(norm_data[-1],norm_test,
                                     possible_mean = paramN$mean+eps,
                                     a_levels = (1-a),
                                     sd = paramN$sd))
                            })))
```
По уровням.
```{r}
tmp = rbind(norm_test_results[[1]],norm_test_results[[2]],norm_test_results[[3]])
tmp[,3]

```

#### 1.1 b. Построить  и применить критерии проверки простой гипотезы согласия $H_0$: с неизвестной дисперсией.
                
Используем Одновыборочный t-критерий.

Он применяется для проверки нулевой гипотезы ${\displaystyle H_{0}:E(X)=m}$ о равенстве математического ожидания ${\displaystyle E(X)}$ некоторому известному значению ${\displaystyle m}$.

Очевидно, при выполнении нулевой гипотезы ${\displaystyle E({\overline {X}})=m}$. С учётом предполагаемой независимости наблюдений ${\displaystyle V({\overline {X}})=\sigma ^{2}/n}$. Используя несмещенную оценку дисперсии ${\displaystyle s_{X}^{2}=\sum _{t=1}^{n}(X_{t}-{\overline {X}})^{2}/(n-1)}$ получаем следующую t-статистику:

$${\displaystyle t={\frac {{\overline {X}}-m}{s_{X}/{\sqrt {n}}}}}$$

При нулевой гипотезе распределение этой статистики ${\displaystyle t(n-1)}$. Следовательно, при превышении значения статистики по абсолютной величине критического значения данного распределения (при заданном уровне значимости) нулевая гипотеза отвергается.

*1. для сгенерированных распределений*
```{r}
  #1. для сгенерированных распределений
  (t_tests_results = lapply(epsilon, 
                          function(eps) {
                            t(sapply(norm_data[-1],t_test,
                                   possible_mean = paramN$mean+eps,
                                   a_levels = (1-a)))
                          }))
```
Видим, что для имеющихся выборочных данных t-критерий составляет $statistic$ при $x\{N-1\}$ степенях свободы (df). Вероятность получить такое (либо большее) значение t при условии, что проверяемая нулевая гипотеза верна, оказалась весьма высока: $p\_value$. Следовательно, мы можем принять проверяемую нулевую гипотезу о равенстве выборочного среднего значения нормативу и отклонить альтернативную гипотезу. Делая это, мы рискуем ошибиться с вероятностью менее $1-a\_levels$.
```{r}
tmp = rbind(t_tests_results[[1]],t_tests_results[[2]],t_tests_results[[3]],t_tests_results[[4]])
  tmp[,3]
```


1) Значения статистики отклонения меньше, когда известна дисперсия и больше в противном случае. С увиличением обьема выборки зависимость слабеет.

2) Очевидно, что чем больше $e$, тем больше значение статистики отклонения и тем меньше вероятность принятия основной гипотезы.




2.  Предполагаем, что в файле выборка $N(\mu = x, sd = 1)$. Необходимо проделать пункты a,b,d из задания 1.1. для данной выборки(уровни в пунктах a и b те же) Интерпретировать полученные результаты.

```{r}
(t_test_from_file_results = sapply(norm_data[1],t_test,
         possible_mean = paramFile$mean,
         a_levels = (1-a)))
t_test_from_file_results[3]
  (norm_test_from_file_results = sapply(norm_data[1],norm_test,
         possible_mean = paramFile$mean,
         a_levels = (1-a),
         sd = paramFile$sd))
norm_test_from_file_results[3]

```

3.   Проделать пункт 1.1.  для задачи о проверки простой гипотезы согласия о параметрах распределения Бернулли (генерируете выборку со своим параметром $p$; берете те же уровни) ${\mathbb  {P}}(X=1)=p, {\displaystyle \mathbb {P} (X=0)=q}$

По теореме Муавра-Лапласа, с ростом n форма биномиальной фигуры распределения становится похожа на плавную кривую Гаусса.

```{r}
(bern_test_results = (lapply(epsilon[-1], 
                               function(eps) {
                                 t(bern_test(bern_data,
                                             possible_prob = paramB$prob+eps,
                                             a_levels = (1-a)))
                               })))
  tmp = rbind(bern_test_results[[1]],bern_test_results[[2]],bern_test_results[[3]])
  tmp[,3]
```

4.   Проделать пункт 1.2  для задачи о проверки простой гипотезы согласия о параметрах распределения Бернулли (для $\epsilon = `r epsilon_for_bern`$; следите, чтобы сумма $p+ \epsilon < 1$)

```{r}
(bern_test_results = (lapply(epsilon_for_bern, 
                               function(eps) {
                                 t(bern_test(bern_data,
                                          possible_prob = paramB$prob+eps,
                                          a_levels = (1-a)))
                               })))
  tmp = rbind(bern_test_results[[1]],bern_test_results[[2]],bern_test_results[[3]])
  tmp[,3]
```

Проверим работает ли это вообще, на идеальной выборке.
```{r}
  bern_data[1]=1
  bern_data[2]=1
  bern_data[3]=1
  sum(bern_data)
  (tmp =t(bern_test(bern_data,
              possible_prob = paramB$prob,
              a_levels = (1-a))))
  tmp[3]
```

Сверим стандартный тест Стьюдента и наш.
```{r}
#проверка
  #стандартный тест Стьюдента 
  (data_ttest = sapply(norm_data[-1],t.test,mu = paramN$mean))
  (data_ttest = sapply(norm_data[1],t.test,mu = paramFile$mean))
```
  