---
title: "IDZ 2"
author: "Nikita Fiodorov"
date: "21.04.17"
output:
  html_document:
    keep_md: yes
    output: null
    toc_float: yes0
  pdf_document:
    keep_tex: yes
    toc: yes
  word_document: default
  github_document: rmarkdown::github_document
params:
  bibliography: bibl.bib
  urlcolor: blue
---

```{r setup, include=FALSE}
library(dplyr)
library(tidyr)
library(xtable)
library(ggvis)
library(ggplot2)

options(scipen = 0, digits = 3)
knitr::opts_chunk$set(echo = FALSE, message = FALSE, warning = FALSE,fig.path = "README_figs/README-")
```

<a name="Idz_2"></a>
### Данные

Даны следующие распределения и параметры:

Тип Распределения			      | Параметры
----------------------------|--------------
Коши						            | a in R, b > 0 
Равномерное				        	| a ≤ b

```{r}
set.seed(123)
#выборка данных
#dir()
#setwd("")
#равномерное распределение
unif = as.data.frame(read.csv("unif_7.csv"));
#Коши распределение
cauchy = as.data.frame(read.csv("cauchy_6.csv"));
#Неизвестное распределение
type = as.data.frame(read.csv("type8_3.csv"));
d_View = data.frame(unif=summary(unif)[1:6, 1],cauchy=summary(cauchy)[1:6, 1],type=summary(type)[1:6, 1])
d_View
```

### Выполнение работы

#### Выборочная дисперсия, несмещенная выборочная дисперсия, эффективная выборочная дисперсия.

Пусть $X_{1},\ldots ,X_{n},\ldots$  — выборка из распределения вероятности. Тогда

- выборочная дисперсия — это случайная величина $S_{n}^{2}={\frac  {1}{n}}\sum \limits _{{i=1}}^{n}\left(X_{i}-{\bar  {X}}\right)^{2}={\frac  {1}{n}}\sum \limits _{{i=1}}^{n}X_{i}^{2}-\left({\frac  {1}{n}}\sum \limits _{{i=1}}^{n}X_{i}\right)^{2},$

- несмещённая (исправленная) дисперсия — это случайная величина $S^{2}={\frac  {1}{n-1}}\sum \limits _{{i=1}}^{n}\left(X_{i}-{\bar  {X}}\right)^{2}$ или $S^{2}={\frac  {n}{n-1}}S_{n}^{2}.$

- эффективная выборочная дисперсия $S^{x^{2}}={\frac  {n-1}{n+1}}S_{n}^{2}.$ Эта оценка будет не несмещенной;
Все три выборочные дисперсии являются состоятельными оценками теоретической дисперсии. Если ${\mathrm  {D}}[X_{i}]=\sigma ^{2}<\infty$ , то $S_{n}^{2}\to ^{{\!\!\!\!\!\!{\mathbb  {P}}}}\;\sigma ^{2}$
, $S^{2}\to ^{{\!\!\!\!\!\!{\mathbb  {P}}}}\;\sigma ^{2}$ и $S^{x^{2}}\to ^{{\!\!\!\!\!\!{\mathbb  {P}}}}\;\sigma ^{2}$.

```{r init, cache=TRUE}


#параметры
paramN = list(mean = 0, sd = 1)
sizeN = list(x10 = 10,x100=100,x1000=1000,x10000=10000)

#вычислить  следующие оценки дисперсии:  выборочную дисперсию, 
#несмещенную выборочную дисперсию,  эффективную выборочную дисперсию. 
vars<- function(x){sum((x-mean(x))^2)/(length(x))}
varef<-function(x){(length(x)+1)*var(x)/(length(x)) }
allProp <- function(x){ c(vars = vars(x),var = var(x),varef=varef(x))}


```

####	Для выборок объема `r sizeN` из стандартного нормального закона(`r paramN`)

$$f(x,\mu,\sigma)={\tfrac {1}{\sigma {\sqrt {2\pi }}}}\;e^{-{\frac {(x-\mu )^{2}}{2\sigma ^{2}}}},$$
$$F(x,0,1) = \frac 1 {\sqrt {2 \pi}} \int _{-\infty} ^x e^{ -\frac {t^2}{2}} dt.$$
Статистики случайной выборки выборок:

```{r}
allbind <- function(size,params,FUN=rnorm){
r = sapply(size,function(x){do.call(rnorm, c(params,x))});
return(t(as.matrix(sapply(r,allProp))))
}
allbind(sizeN,paramN)
```

#### Абсолютное значение отклонения(=1)

```{r}
all <- abs(allbind(sizeN,paramN)-1)
```

В среднем для 10 средних по выборке:

```{r}
varabs<- function(...){abs(allbind(sizeN,paramN)-1)}
all<- function(){(varabs()+varabs()+varabs()+varabs()+varabs()+
                    varabs()+varabs()+varabs()+varabs()+varabs())/10}
all()
```

<p align="right"><b>Выводы:</b></p>
<p align="right"><i>При больших n, асимптотически эффективной оценкой дисперсии 
является выборочная дисперсия. </i></p></p>
<p align="right"><i>При больших n, состоятельной оценкой дисперсии 
является исправленная(не смещенная) выборочная дисперсия.</i></p></p>

----

#### Оценка параметров, использую метод максимального правдоподобия.

```{r}
library(fitdistrplus);
```

#### Построение оценки для Коши

$f_{X}(x)={\frac  {1}{\pi \gamma \left[1+\left({\frac  {x-x_{0}}{\gamma }}\right)^{2}\right]}}={1 \over \pi }\left[{\gamma  \over (x-x_{0})^{2}+\gamma ^{2}}\right]$, где ${\displaystyle x_{0}\in \mathbb {R} }$ — параметр сдвига; ${\displaystyle \gamma >0}$ — параметр масштаба.

$$LL(x;x_{0},\gamma)=n*log(\gamma)+\sum n*log(\gamma^2 + (x_{i}−x_{0})^ 2 )$$

Запишем так:

$$\log{\left (\frac{y}{\pi} \frac{1}{y^{2} + \left(x - z\right)^{2}} \right )}$$

Частные производные:

$$\frac{\partial}{\partial y} f{\left (x,y,z \right )} = \frac{1}{y} \left(y^{2} + \left(x - z\right)^{2}\right) \left(- \frac{2 y^{2}}{\left(y^{2} + \left(x - z\right)^{2}\right)^{2}} + \frac{1}{y^{2} + \left(x - z\right)^{2}}\right) = 0$$
$$\frac{\partial}{\partial z} f{\left (x,y,z \right )} = \frac{2 x - 2 z}{y^{2} + \left(x - z\right)^{2}} =0$$

Эта система не решаема. По этому все вычисления предоставим mledist из библиотеки fitdistrplus. 

#### Построение оценки для равномерного распределения


#### Сравнение с Коши

```{r}
cauchyVcauchy =mledist(data=cauchy$x, distr="cauchy", optim.method="default",
        lower=-Inf, upper=Inf,start = formals(cauchy$x))
cauchyVcauchy$estimate

```

#### Сравнение с Равномерным

```{r}
unifVunif = mledist(data=unif$x, distr="unif", optim.method="default",lower=-Inf, upper=Inf,start = formals(unif$x))
unifVunif$estimate
```


#### Предположение о неизвестном распределении.

```{r}
checkHistSample = function(x,FUN,params,name){
hist(x,breaks=25,col="blue",freq=FALSE,main = name)
expected_sample = do.call(FUN, c(list(x =sort(x)),params))
lines(sort(x),expected_sample,col="red",lwd=2)
}

par(mfrow=c(2,2))
hist(type$x,breaks = 2*length(type$x)^(1/3), freq = F, col = "lightblue");
hist(rnorm(n = 10^6, mean = 0, sd = 1),freq = F, col = "lightblue");
hist(rcauchy(n = 10^2,0,0.1),breaks = 50,freq = F, col = "lightblue");
hist(rt(n = 10^2,df=1),breaks = 50,freq = F, col = "lightblue");
```

<p align="right"><b>Предположение:</b></p>
<p align="right"><i>Бета или хи, т.к. тяжелые хвосты и холм</i></p></p>

#### Сравнение с Коши

```{r}
typeVcauchy = mledist(data=type$x, distr="cauchy", optim.method="default",
        lower=-Inf, upper=Inf,start = formals(type$x))
typeVcauchy
```
Посмотрим гистограмы:
```{r}
checkHistSample(type$x,dcauchy,as.list(typeVcauchy$estimate),"typeVcauchy")
```
<p align="right"><i>Близко</i></p></p>


#### Сравнение с нормальным

```{r}
typeVnorm = mledist(data=type$x, distr="norm", optim.method="default",
        lower=-Inf, upper=Inf,start = formals(type$x))
typeVnorm

```

Посмотрим гистограмы:
```{r}
checkHistSample(type$x,dnorm,as.list(typeVnorm$estimate),"typeVnorm")
```
Совсем нет.