---
title: "IDZ 1"
author: ""
date: ""
output:
  html_document:
    keep_md: yes
    output: null
    toc_float: yes0
  pdf_document:
    keep_tex: yes
    toc: yes
  word_document: default
  github_document: rmarkdown::github_document
params:
  bibliography: bibl.bib
  urlcolor: blue
---

```{r setup, include=FALSE}
library(dplyr)
library(tidyr)
library(xtable)
library(ggvis)
library(ggplot2)
set.seed(100);
options(scipen = 0, digits = 3)
knitr::opts_chunk$set(echo = FALSE, message = FALSE, warRing = FALSE)

```

---


Даны следующие распределения и параметры:

Тип Распределения			      | Параметры
----------------------------|--------------
Бета						            | p=1/2, b=5/3
Равномерное					        | a=-1, b=2
Биномиальное 	              | m=25, p=2/3


### Выполнение работы

```{r}
  #   выборочный эксцесс
  exc<<-function(x){
    sum((x-mean(x))^4)/length(x)/var(x)^2-3;
  }
  #   выборочную асимметрию
  asm <<- function(x){
    sum((x-mean(x))^3)/length(x)/var(x)^(3/2)
  }
  #   все характеристики
  allProp <<- function(x){ data.frame(mean = mean(x),var = var(x),asm = asm(x),exc = exc(x))}
```


Необходимо для каждого распределения:

**a.	сгенерировать выборку длины 1000 из данного распределения (см. стр. 19 методички)**

```{r }
  #a.	сгенерировать выборку длины 1000 из данного распределения (стр. 19)
  n = 1000;
  propB = list(p = 1/2, b = 5/3);
  proprR = list(a = -1, b = 2);
  proprB = list(m = 25,p = 2/3);
  rB = rbeta(n = n,  1/2,  5/3);
  rR = runif(n = n,  -1,  2);
  rBi = rbinom(n = n,  25, 2/3);
  distributions = list(rB=rB,rR=rR,rBi=rBi);
  sapply(distributions,summary)
  
```

**b.	построить по данной выборке эмпирическую функцию распределения;**

Эмпирическая функция распределения в каждой точке принимает значение отношения числа наблюдений меньше этой точки к общему числу наблюдений.
$$\hat{F}_m(x)\;=\;\frac{1}{m}\sum_{i=1}^m I_{\left\{x_i\leq x\right\}}.$$

<h2 align="center">Эмпирические</h2>

```{r }
  #b. построить по данной выборке эмпирическую функцию распределения; 
  ww = lapply(distributions,FUN = plot.ecdf,col.01line = "red",col="green")
```



<p align="right"><b>Выводы:</b></p>
<p align="right">Эмпирическую функцию можно рассматривать как состоятельную оценку теоретической функции распределения </p><p align="right">т.к. по усиленному закону больших чисел $\hat{F}_m(x)$ сходится почти наверное к теоретической функции распределения $F(x):\hat{F}_m(x)\to F(x)$ почти наверное при $m \rightarrow \infty$.</p>
----

**c.	построить гистограмму частот;**
**d.	сравнить гистограмму частот и реальную плотность данного распределения (вычисление значения плотности в точке в пакете R описано на той же 19 стр.)**

Пусть $X_{1},\ldots ,X_{n},\ldots$  — выборка из некоторого распределения. Определим разбиение числовой прямой ${\displaystyle -\infty <a_{0}<a_{1}<\cdots <a_{k-1}<a_{k}<\infty }$. Пусть ${\displaystyle n_{i}=\sum \limits _{j=1}^{n}\mathbf {1} _{\{X_{j}\in (a_{i-1},a_{i}]\}},\;\quad i=1,\ldots ,k}$
— число элементов выборки, попавших в ${\displaystyle i}$-й интервал. Тогда кусочно-постоянная функция ${\displaystyle {\tilde {h}}:\mathbb {R} \to \mathbb {R} }$, имеющая вид:

${\displaystyle {\tilde {h}}(x)={\frac {n_{i}}{n\Delta a_{i}}},\Delta a_{i}=a_{i}-a_{i-1},\;i=1,\ldots ,k\;}$, — называется нормализованной гистограммой.

```{r }
#d.	сравнить гистограмму частот и реальную плотность данного распределения 
#  (вычисление значения плотности в точке 19 стр.)
#

ranges <- list(rB = (((range(rB)[1]*100):(range(rB)[2]*100))/100),
               rR = (((range(rR)[1]*100):(range(rR)[2]*100))/100),
               rBi = range(rB)[1]:range(rB)[2]
);
densitys <- list(rB = dbeta(x = ranges$rB,  1/2,  5/3),
  rR = dunif(x = ranges$rR,  -1,  2),
  rBi = dbinom(x = ranges$rBi,  25, 2/3))

```

<p color="green" align="right">**Реальное** распределение - **ЗЕЛЕНЫМ**</p>
<p color="red" align="right">**Выборочное** распределение - **КРАСНЫМ**</p>

<h2 align="center">Гистограммы</h2>

```{r }
  #   построение c&d Зеленый - ген.совок. Красный - выборка
hist3 <- function(){
  {
    hist(rB, 
         breaks = 20,
         freq = F, 
         col = "lightblue",
         xlab = "Диаметр юбки",
         ylab = "Плотность вероятности",
         main = "rB Гистограмма, с кривой плотности"
    );
    lines(density(rB), col = "red", lwd = 2);
    lines(x = ranges$rB, y = densitys$rB, col = "green", lwd = 2);
  }
  {
    hist(rR, 
         breaks = 20, 
         freq = F, 
         col = "lightblue",
         xlab = "Диаметр юбки",
         ylab = "Плотность вероятности",
         main = "rR Гистограмма, с кривой плотности"
    );
    lines(density(rR), col = "red", lwd = 2);
    lines(x = ranges$rR, y = densitys$rR, col = "green", lwd = 2);
  }
  {
    hist(rBi, 
         breaks = 20, 
         freq = F, 
         col = "lightblue",
         xlab = "Диаметр юбки",
         ylab = "Плотность вероятности",
         main = "rBi Гистограмма, с кривой плотности"
    );
    lines(density(rBi), col = "red", lwd = 2);
    lines(x = ranges$rBi, y = densitys$rBi, col = "green", lwd = 2);
  }
}
hist3();
```


<p align="right"><b>Выводы:</b></p>
<p align="right"><i>По гистограммам видно, что распр. выборки из 1000 наблюбений близко к ген.сов. и видно распределение плотности</i></p>
----


**e.	вычислить следующие выборочные характеристики:  выборочное среднее, выборочную дисперсию, выборочную асимметрию, выборочный эксцесс; (см. стр. 20-22 методички)**

Таблица выборочных значений:

```{r }
distributionsProp = t(sapply(distributions,allProp))
distributionsProp
```

**f.	сравнить результаты пункта e  с реальными характеристиками распределения** 

Таблица ожидаемых значений:

```{r }
expectedProp = rbind(rB =  c(a = propB$p/propB$b, var= propB$p/propB$b^2,asm = 2/sqrt(propB$p),exc = 6/propB$p),
                  rR =  c(a = proprR$a, var= proprR$b^2,asm = 0,exc = 0),
                  rBi =  c(a = proprB$m*(1-proprB$p)/proprB$p, var= proprB$m*(1-proprB$p)/proprB$p^2,asm = (2-proprB$p)/sqrt(proprB$m*(1-proprB$p)),exc = 6/proprB$m - (proprB$p)/(proprB$m*(1-proprB$p))))
expectedProp
```

Таблица смежности:

```{r }
deltaProp = rbind(rB = allProp(rB)  - c(a = propB$p/propB$b, var= propB$p/propB$b^2,asm = 2/sqrt(propB$p),exc = 6/propB$p),
                  rR = allProp(rR) - c(a = proprR$a, var= proprR$b^2,asm = 0,exc = 0),
                  rBi = allProp(rBi)  - c(a = proprB$m*(1-proprB$p)/proprB$p, var= proprB$m*(1-proprB$p)/proprB$p^2,asm = (2-proprB$p)/sqrt(proprB$m*(1-proprB$p)),exc = 6/proprB$m - (proprB$p)/(proprB$m*(1-proprB$p))))
deltaProp

```
<p align="right"><b>Выводы:</b></p>
<p align="right"><i>Значения выборки совпали с значегиями для ГС, предположительно различия не значимы</i></p></p>
----
###Распределение из файла:

```{r }
# читаем температуры
AnnualDiameter<<-as.data.frame(read.csv("annual-changes-in-the-earths-rot1.csv",col.names = c("AnnualDiameter")));
```

**Повторяем пункты a-d**

<h2 align="center">Эмпирическое распределение</h2>
```{r }
plot.ecdf(AnnualDiameter$AnnualDiameter,col.01line = "red",col="green",main = "Empirical Plot AnnualDiameter");
```

<h2 align="center">Гистограмма</h2>

```{r }
hist(AnnualDiameter$AnnualDiameter, 
     breaks = 20,
     freq = F, 
     col = "lightblue",
     xlab = "Температура",
     ylab = "Плотность вероятности",
     main = "Гистограмма, с кривой плотности Темпиратуры"
);
```

Таблица значений параметров:

```{r }
AnnualDiameterProp <- allProp(AnnualDiameter$AnnualDiameter)
AnnualDiameterProp


```

<p align="right"><b>Выводы:</b></p>
<p align="right"><i>Данных(`r length(AnnualDiameter$AnnualDiameter)` наблюдений) достаточно, чтобы делать выводы о распределении темпиратур, оно похоже на бета и хи квадрат</i></p>

----
```R

# сохраняем результаты

write.csv(AnnualDiameterProp,file = "AnnualDiameterProp.csv")

write.csv(distributionsProp,file = "tProp.csv")

```











