---
title: "IDZ 1"
author: "Nikita Fiodorov"
date: "21.04.17"
output:
  html_document:
    keep_md: yes
    output: null
    toc_float: yes0
  pdf_document:
    keep_tex: yes
    toc: yes
  word_document: default
  github_document: rmarkdown::github_document
params:
  bibliography: bibl.bib
  urlcolor: blue
---

```{r setup, include=FALSE}
library(dplyr)
library(tidyr)
library(xtable)
library(ggvis)
library(ggplot2)
set.seed(100);
options(scipen = 0, digits = 3)
knitr::opts_chunk$set(echo = FALSE, message = FALSE, warning = FALSE,fig.path = "README_figs/README-")
```

<p align="right"><i>Из этой первой лекции по теории вероятностей я запомнил толь-</i></p>
<p align="right"><i>ко полузнакомый термин «математическое ожидание». Незнакомец</i></p>
<p align="right"><i>употреблял этот термин неоднократно, и каждый раз я представ-</i></p>
<p align="right"><i>лял себе большое помещение, вроде зала ожидания, с кафельным</i></p>
<p align="right"><i>полом, где сидят люди с портфелями и бюварами и, подбрасывая</i></p>
<p align="right"><i>время от времени к потолку монетки и бутерброды, сосредоточен-</i></p>
<p align="right"><i>но чего-то ожидают. До сих пор я часто вижу это во сне. Но тут</i></p>
<p align="right"><i>незнакомец оглушил меня звонким термином «предельная теорема</i></p>
<p align="right"><i>Муавра — Лапласа» и сказал, что всё это к делу не относится.</i></p>
<p align="right">Аркадий и Борис Стругацкие, Стажёры</p>


---


<a name="Idz_1"></a>

[- -> Код {file}](https://github.com/NikitaIT/org.stepik.math.statistics/blob/master/IDZ_1/IDZ.R)

[- -> Данные {file}](https://github.com/NikitaIT/org.stepik.math.statistics/blob/master/IDZ_1/AnnualDiameterProp.csv)

[- -> Задание {file}](https://github.com/NikitaIT/org.stepik.math.statistics/blob/master/IDZ_1/%D0%97%D0%B0%D0%B4%D0%B0%D0%BD%D0%B8%D0%B5%20%D0%BE%D1%82%209.2.2017.docx)

### Данные

Даны следующие распределения и параметры:

Тип Распределения			      | Параметры
----------------------------|--------------
Гамма						            | p=10, b=5.3
Нормальное					        | a=2.3, σ=0.3
Отрицательное Биномиальное 	| m=32, p=1/5


Распределение в файле: [file](https://github.com/NikitaIT/org.stepik.math.statistics/blob/master/IDZ_1/AnnualDiameterProp.csv)

### Выполнение работы

```{r func}
  #   выборочный эксцесс
  exc<<-function(x){
    sum((x-mean(x))^4)/length(x)/var(x)^2-3;
  }
  #   выборочную асимметрию
  asm <<- function(x){
    sum((x-mean(x))^3)/length(x)/var(x)^(3/2)
  }
  #   все характеристики
  allProp <<- function(x){ data.frame(mean = mean(x),var = var(x),asm = asm(x),exc = exc(x))}
```


Необходимо для каждого распределения:

**a.	сгенерировать выборку длины 1000 из данного распределения (см. стр. 19 методички)**

```{r }
  #a.	сгенерировать выборку длины 1000 из данного распределения (стр. 19)
  n = 1000;
  propG = list(shape = 10, rate = 5.3);
  propN = list(mean = 2.3, sd = 0.3);
  propNB = list(size = 32,prob = 1/5);
  rG = rgamma(n = n, shape = 10, rate = 5.3);
  rN = rnorm(n = n, mean = 2.3, sd = 0.3);
  rNB = rnbinom(n = n, size = 32,prob = 1/5);
  distributions = list(rG=rG,rN=rN,rNB=rNB);
  sapply(distributions,summary)
  
```

**b.	построить по данной выборке эмпирическую функцию распределения;**

Эмпирическая функция распределения в каждой точке принимает значение отношения числа наблюдений меньше этой точки к общему числу наблюдений.
$$\hat{F}_m(x)\;=\;\frac{1}{m}\sum_{i=1}^m I_{\left\{x_i\leq x\right\}}.$$

<h2 align="center">Эмпирические для rG, rN, rNB</h2>

```{r }
  #b. построить по данной выборке эмпирическую функцию распределения; 
  ww = lapply(distributions,FUN = plot.ecdf,col.01line = "red",col="green")
```



<p align="right"><b>Выводы:</b></p>
<p align="right">Эмпирическую функцию можно рассматривать как состоятельную оценку теоретической функции распределения </p><p align="right">т.к. по усиленному закону больших чисел $\hat{F}_m(x)$ сходится почти наверное к теоретической функции распределения $F(x):\hat{F}_m(x)\to F(x)$ почти наверное при $m \rightarrow \infty$.</p>
----

**c.	построить гистограмму частот;**
**d.	сравнить гистограмму частот и реальную плотность данного распределения (вычисление значения плотности в точке в пакете R описано на той же 19 стр.)**

Пусть $X_{1},\ldots ,X_{n},\ldots$  — выборка из некоторого распределения. Определим разбиение числовой прямой ${\displaystyle -\infty <a_{0}<a_{1}<\cdots <a_{k-1}<a_{k}<\infty }$. Пусть ${\displaystyle n_{i}=\sum \limits _{j=1}^{n}\mathbf {1} _{\{X_{j}\in (a_{i-1},a_{i}]\}},\;\quad i=1,\ldots ,k}$
— число элементов выборки, попавших в ${\displaystyle i}$-й интервал. Тогда кусочно-постоянная функция ${\displaystyle {\tilde {h}}:\mathbb {R} \to \mathbb {R} }$, имеющая вид:

${\displaystyle {\tilde {h}}(x)={\frac {n_{i}}{n\Delta a_{i}}},\Delta a_{i}=a_{i}-a_{i-1},\;i=1,\ldots ,k\;}$, — называется нормализованной гистограммой.

```{r }
#d.	сравнить гистограмму частот и реальную плотность данного распределения 
#  (вычисление значения плотности в точке 19 стр.)
#

ranges <- list(G = (((range(rG)[1]*100):(range(rG)[2]*100))/100),
               N = (((range(rN)[1]*100):(range(rN)[2]*100))/100),
               NB = range(rNB)[1]:range(rNB)[2]
);
densitys <- list(G = dgamma(x = ranges$G,
                            shape = 10, rate = 5.3),
                 N = dnorm(x = ranges$N, 
                           mean = 2.3, sd = 0.3),
                 NB = dnbinom(x = ranges$NB, 
                              size = 32,prob = 1/5))
```

<p color="green" align="right">**Реальное** распределение - **ЗЕЛЕНЫМ**</p>
<p color="red" align="right">**Выборочное** распределение - **КРАСНЫМ**</p>

<h2 align="center">Гистограммы</h2>

```{r }
  #   построение c&d Зеленый - ген.совок. Красный - выборка
hist3 <- function(){
  {
    hist(rG, 
         breaks = 20,
         freq = F, 
         col = "lightblue",
         xlab = "Диаметр юбки",
         ylab = "Плотность вероятности",
         main = "rG Гистограмма, с кривой плотности"
    );
    lines(density(rG), col = "red", lwd = 2);
    lines(x = ranges$G, y = densitys$G, col = "green", lwd = 2);
  }
  {
    hist(rN, 
         breaks = 20, 
         freq = F, 
         col = "lightblue",
         xlab = "Диаметр юбки",
         ylab = "Плотность вероятности",
         main = "rN Гистограмма, с кривой плотности"
    );
    lines(density(rN), col = "red", lwd = 2);
    lines(x = ranges$N, y = densitys$N, col = "green", lwd = 2);
  }
  {
    hist(rNB, 
         breaks = 20, 
         freq = F, 
         col = "lightblue",
         xlab = "Диаметр юбки",
         ylab = "Плотность вероятности",
         main = "NB Гистограмма, с кривой плотности"
    );
    lines(density(rNB), col = "red", lwd = 2);
    lines(x = ranges$NB, y = densitys$NB, col = "green", lwd = 2);
  }
}
hist3();
```


<p align="right"><b>Выводы:</b></p>
<p align="right"><i>По гистограммам видно, что распр. выборки из 1000 наблюбений близко к ген.сов. и видно распределение плотности</i></p>
----


**e.	вычислить следующие выборочные характеристики:  выборочное среднее, выборочную дисперсию, выборочную асимметрию, выборочный эксцесс; (см. стр. 20-22 методички)**

Таблица выборочных значений:

```{r }
distributionsProp = t(sapply(distributions,allProp))
distributionsProp
```

**f.	сравнить результаты пункта e  с реальными характеристиками распределения** 

$$\Gamma (k,\theta ), {\displaystyle \mathrm {Gamma} (k,\theta )}$$
Плотность вероятности	$\displaystyle x^{{k-1}}{\frac  {e^{{-{\frac  {x}{\theta }}}}}{\Gamma (k)\theta ^{k}}}$

Функция распределения	 ${\displaystyle {\frac {\gamma (x/\theta ,k)}{\Gamma (k)}}}$

Математическое ожидание	${\displaystyle k\theta }$

Дисперсия	${\displaystyle k\theta ^{2}}$

Коэффициент асимметрии	${\displaystyle \frac  {2}{{\sqrt  {k}}}}$

Коэффициент эксцесса	${\displaystyle \frac  {6}{k}}$

$${\displaystyle \mathrm {NB} (r,p)}$$
Параметры	$r>0$ , ${\displaystyle p\in (0;1)}$ , $q\equiv 1-p$

Носитель	$k\in \{0,1,2,\ldots \}$

Функция вероятности	${\displaystyle {\frac {\Gamma (r+k)}{k!\,\Gamma (r)}}\,p^{r}\,q^{k}}$

Функция распределения	${\displaystyle I_{p}(r,k+1)}$

Математическое ожидание	${\displaystyle {\frac {rq}{p}}}$

Дисперсия	${\displaystyle {\frac {rq}{p^{2}}}}$

Коэффициент асимметрии	${\displaystyle {\frac {2-p}{\sqrt {r\,q}}}}$

Коэффициент эксцесса	${\displaystyle {\frac {6}{r}}+{\frac {p^{2}}{r\,q}}}$

$${\displaystyle N\left(\mu ,\sigma ^{2}\right)}$$
Параметры	$\mu$ — коэффициент сдвига (вещественное число), $\sigma > 0$ — коэффициент масштаба (вещественный, строго положительный)

Носитель	${\displaystyle x\in \left(-\infty ;+\infty \right)}$

Плотность вероятности	${\displaystyle {\frac {1}{\sigma {\sqrt {2\pi }}}}\;\exp \left(-{\frac {\left(x-\mu \right)^{2}}{2\sigma ^{2}}}\right)}$

Функция распределения	${\frac {1}{2}}\left[1+\operatorname {erf} \left({\frac {x-\mu }{\sqrt {2\sigma ^{2}}}}\right)\right]$

Математическое ожидание	$\mu$

Дисперсия	$\sigma ^{2}$

Коэффициент асимметрии	$0$

Коэффициент эксцесса	$0$

Таблица ожидаемых значений:

```{r }
expectedProp = rbind(rG =  c(mean = propG$shape/propG$rate, var= propG$shape/propG$rate^2,asm = 2/sqrt(propG$shape),exc = 6/propG$shape),
                  rN =  c(mean = propN$mean, var= propN$sd^2,asm = 0,exc = 0),
                  rNB =  c(mean = propNB$size*(1-propNB$prob)/propNB$prob, var= propNB$size*(1-propNB$prob)/propNB$prob^2,asm = (2-propNB$prob)/sqrt(propNB$size*(1-propNB$prob)),exc = 6/propNB$size - (propNB$prob)/(propNB$size*(1-propNB$prob))))
expectedProp
```

Таблица смежности:

```{r }
deltaProp = rbind(rG = allProp(rG)  - c(mean = propG$shape/propG$rate, var= propG$shape/propG$rate^2,asm = 2/sqrt(propG$shape),exc = 6/propG$shape),
                  rN = allProp(rN) - c(mean = propN$mean, var= propN$sd^2,asm = 0,exc = 0),
                  rNB = allProp(rNB)  - c(mean = propNB$size*(1-propNB$prob)/propNB$prob, var= propNB$size*(1-propNB$prob)/propNB$prob^2,asm = (2-propNB$prob)/sqrt(propNB$size*(1-propNB$prob)),exc = 6/propNB$size - (propNB$prob)/(propNB$size*(1-propNB$prob))))
deltaProp

```
<p align="right"><b>Выводы:</b></p>
<p align="right"><i>Значения выборки совпали с значегиями для ГС, предположительно различия не значимы</i></p></p>
----
###Распределение из файла:

```{r }
# читаем темпиратуры
AnnualDiameter<<-as.data.frame(read.csv("annual-diameter-of-skirt-at-hem-.csv",col.names = c("AnnualDiameter")));
```

**Повторяем пункты a-d**

<h2 align="center">Эмпирическое распределение</h2>
```{r }
plot.ecdf(AnnualDiameter$AnnualDiameter,col.01line = "red",col="green",main = "Empirical Plot AnnualDiameter");
```

<h2 align="center">Гистограмма</h2>

```{r }
hist(AnnualDiameter$AnnualDiameter, 
     breaks = 20,
     freq = F, 
     col = "lightblue",
     xlab = "Темпиратура",
     ylab = "Плотность вероятности",
     main = "Гистограмма, с кривой плотности Темпиратуры"
);
```

Таблица значений параметров:

```{r }
AnnualDiameterProp <- allProp(AnnualDiameter$AnnualDiameter)
AnnualDiameterProp
```

<p align="right"><b>Выводы:</b></p>
<p align="right"><i>Данных(`r length(AnnualDiameter$AnnualDiameter)` наблюдений) недостаточно, чтобы делать выводы о распределении темпиратур, имеются выбросы, возможно это ошибочные данные и есть смысл исключить их или заменить на среднее по выборке. Эмпирическая функция похожа на распределение Вейбулла</i></p>

----
```R

# сохраняем результаты

write.csv(AnnualDiameterProp,file = "AnnualDiameterProp.csv")

write.csv(distributionsProp,file = "tProp.csv")

```











