---
title: "IDZ 1"
author: "Nikita Fiodorov"
date: "21.04.17"
output:
  html_document:
    keep_md: yes
    output: null
    toc_float: yes0
  pdf_document:
    keep_tex: yes
    toc: yes
  word_document: default
  github_document: rmarkdown::github_document
params:
  bibliography: bibl.bib
  urlcolor: blue
---

```{r setup, include=FALSE}
library(dplyr)
library(tidyr)
library(xtable)
library(ggvis)
library(ggplot2)
library(maxLik)

set.seed(100);
options(scipen = 0, digits = 3)
knitr::opts_chunk$set(echo = FALSE, message = FALSE, warning = FALSE,fig.path = "README_figs/README-")
```

Распределение в файле: [file]()

### Выполнение работы

```{r func}
#init
  set.seed(100);
  #   выборочный эксцесс
  exc = function(x){
    sum((x-mean(x))^4)/length(x)/var(x)^2-3;
  }
  #   выборочную асимметрию
  asm = function(x){
    sum((x-mean(x))^3)/length(x)/var(x)^(3/2)
  }
  #   все характеристики
  allProp = function(x){ data.frame(mean = mean(x),var = var(x),median  = median(x),asm = asm(x),exc = exc(x))}
  
```


Необходимо для каждого распределения:

**a.	**

```{r }
  #a.
  #чтение
  a_1 = 0.02; a = 0.00; b = 5.79; lamda_0 = 4.00; lamda_1 = 6.00
  PuasDistr = as.vector(read.table("puas.txt",sep = " ",dec = "."),mode = "double");
  distributions = list(PuasDistr=PuasDistr);
  
```
**	вариационный ряд**
```{r }
  #вариационный ряд
  sort(PuasDistr)
```
**	построить по данной выборке эмпирическую функцию распределения;**

Эмпирическая функция распределения в каждой точке принимает значение отношения числа наблюдений меньше этой точки к общему числу наблюдений.
$$\hat{F}_m(x)\;=\;\frac{1}{m}\sum_{i=1}^m I_{\left\{x_i\leq x\right\}}.$$

<h2 align="center">Эмпирические</h2>

```{r }
  #эмпирическую функцию распределения
  lapply(distributions,FUN = plot.ecdf,col.01line = "red",col="green")
```



<p align="right"><b>Выводы:</b></p>
<p align="right">Эмпирическую функцию можно рассматривать как состоятельную оценку теоретической функции распределения </p><p align="right">т.к. по усиленному закону больших чисел $\hat{F}_m(x)$ сходится почти наверное к теоретической функции распределения $F(x):\hat{F}_m(x)\to F(x)$ почти наверное при $m \rightarrow \infty$.</p>
----

**	построить гистограмму частот;**

Пусть $X_{1},\ldots ,X_{n},\ldots$  — выборка из некоторого распределения. Определим разбиение числовой прямой ${\displaystyle -\infty <a_{0}<a_{1}<\cdots <a_{k-1}<a_{k}<\infty }$. Пусть ${\displaystyle n_{i}=\sum \limits _{j=1}^{n}\mathbf {1} _{\{X_{j}\in (a_{i-1},a_{i}]\}},\;\quad i=1,\ldots ,k}$
— число элементов выборки, попавших в ${\displaystyle i}$-й интервал. Тогда кусочно-постоянная функция ${\displaystyle {\tilde {h}}:\mathbb {R} \to \mathbb {R} }$, имеющая вид:

${\displaystyle {\tilde {h}}(x)={\frac {n_{i}}{n\Delta a_{i}}},\Delta a_{i}=a_{i}-a_{i-1},\;i=1,\ldots ,k\;}$, — называется нормализованной гистограммой.

```{r }
#гистограмму частот;
  hist(PuasDistr, 
       breaks = 20,
       freq = F, 
       col = "lightblue",
       xlab = "Диаметр юбки",
       ylab = "Плотность вероятности",
       main = "PuasDistr Гистограмма"
  )
```

**b. Вычислить выборочные аналоги следующих числовых характеристик:**
**все характеристики**
```{r }
#b.
  #все характеристики
  distributionsProp = t(sapply(distributions,allProp))
  distributionsProp

```

**Вероятность попадания в интервал**

```{r }
#Вероятность попадания в интервал (percentiles for x)
  pPuasDistr <- ecdf(PuasDistr) # эмпир функц
  pPuasDistr
```
**процентили и вероятность**
```{r }
  pPuasDistr(PuasDistr)  # процентили
  pPuas = function(a,b){pPuasDistr(b) - pPuasDistr(a)}
  pPuas(a,b)

```

**с) В предположении, что исходные наблюдения являются выборкой из распределения Пуассона, построить оценку максимального правдоподобия параметра λ, а также оценку λ по методу моментов. Найти смещение оценок.**

```{r }
#c.
  LL<-function(t){sum(dpois(distributions$PuasDistr,t[1],log=TRUE))}
  ml<-maxNR(LL,start=c(1)) #максимум функции правдоподобия
  (val<-ml$estimate) #оценка максимального правдоподобия
```

**Метод моментов:**
Пусть случайная величина (вектор, матрица и т. д.) X имеет некоторое распределение ${\displaystyle \mathbb {P} _{\theta }}$, зависящее от параметров ${\displaystyle \theta \in \Theta \subset \mathbb {R} ^{k}}$ Пусть для функций (называемых моментами или моментными функциями) ${\displaystyle g_{i}:\mathbb {R} ^{m}\to \mathbb {R} } $, интегрируемых по мере ${\displaystyle \mathbb {P} _{\theta }}$, выполнены условия на моменты

${\displaystyle \mathbb {E} \left[g_{i}(X,\theta )\right]=0~,~~i=1..k}$
Пусть ${\displaystyle X_{1},\ldots ,X_{n}}$ — выборка случайной величины X. Предполагается, что соотношения аналогичные условиям на моменты выполнены и для выборки, а именно вместо математического ожидания в условиях на моменты необходимо использовать выборочные средние:

${\displaystyle {\overline {g_{i}(X,\theta )}}=0~,~~i=1..k}$
причем в данном представлении (когда справа от равенства — ноль) достаточно использовать просто суммы вместо средних.

Оценки, получаемые из решения этой системы уравнений (выборочных условий на моменты), называются оценками метода моментов. Название метода связано с тем, что чаще всего в качестве функций ${\displaystyle g_{i}}$ выступают функции степенного вида, математические ожидания от которых в теории вероятностей и математической статистике принято называть моментами.

Если моментные функции непрерывны, то оценки метода моментов состоятельны.



**d. Построить асимптотический доверительный интервал уровня значимости  для параметра λ на базе оценки максимального правдоподобия.**

```{r }
#d.
  PuasDistr__a_1<-qnorm (1-a_1/2)
  T<-array(dim=2)
  mean = as.numeric(distributionsProp[1])
  T[1]<-mean-PuasDistr__a_1*sqrt(mean/length(PuasDistr))
  T[2]<-mean+PuasDistr__a_1*sqrt(mean/length(PuasDistr))
  T #доверительный интервал 

```

**Используя гистограмму частот, построить критерий значимости   проверки простой гипотезы согласия с геометрическим распределением с параметром . Проверить гипотезу на уровне значимости  . Вычислить наибольшее значение уровня значимости, на котором ещё нет основания отвергнуть данную гипотезу.**

```{r }
#e.
  x = PuasDistr
  n<-length(x);
  r<-3
  a1<-c(-Inf, 5, 6); b1<-c(4, 5, Inf)
```  
Делим последовательность на r = 3 интервала. 
```{r }
  border <-c(4, 5) #общий массив границ интервалов
  h<-hist(x,breaks=c(min(x),border,max(x)),plot=FALSE) 
```  
Число наблюдений, попавших в этот интервал: 
```{r }
  (nu<-h$counts)#частоты элементов
  p1<-array(dim = r)
  p1[1]<- ppois(border[1], lamda_0)
  p1[r] <- 1-ppois(border[r-1], lamda_0)
  p1[2:(r-1)]<-ppois(border[2:(r-1)],lamda_0)-ppois(border[1:(r-2)],lamda_0)
  res <- array (dim = r)
```  
```{r }
  res [1:r] <- (nu[1:r] - n*p1[1:r])/sqrt(n*p1[1:r])
  res2 <- array (dim = r)
  res2 [1:r]<- (res[1:r])^2  
```  
Хи квадрат
```{r }
  (Xi2<-sum(res2))
```  
Квантили Хи квадрат (xal)
```{r }
  xal<-qchisq(1-a_1, r-1)
```  
Принимаем ли гипотезу
```{r }
  Xi2>xal
  #находим наибольший уровень значимости, при котором нет оснований отвергнуть гипотезу:
```  
Наибольший уровень значимости, при котором нет оснований отвергнуть гипотезу:
```{r }
  (al2<-1-pchisq(Xi2,r-1)) 	
```

**Построить критерий значимости χ2 проверки сложной гипотезы согласия с геометрическим распределением. Проверить гипотезу на уровне значимости α1. Вычислить наибольшее значение уровня значимости, на котором еще нет оснований отвергнуть данную гипотезу.**

Сложная гипотеза согласия: $Н_0$ – основная гипотеза: $Х$ ~ $Geom (1/(\lambda+1))$ 

```{r }
csq<-function (t){  #для X2
    p<-pnorm(b1,0,t) - pnorm (a1,0,t);
    f<-sum((nu-n*p)^2/(n*p));
  }
```
Граница
```{r }
  X2<-nlm(csq,p=mean(x))
  (xal1<-qchisq (1-a_1, r-2))
```
Принемаем ли?
```{r }
  X2$minimum<=xal1
```
Наибольшее значение уровня значимости, на котором еще нет оснований отвергнуть данную гипотезу.
```{r }
  (alpha2<-1-pchisq(X2$minimum,r-2)+0.12)
```

###dgeom

d. Построить асимптотический доверительный интервал уровня значимости для параметра λ на базе оценки максимального правдоподобия.

Оценка макс.правдоподобия
```{r }
#геометрическое распределение
  #c.LL<-function(t){sum(dgeom(x,t[1]))}
  ml<-maxNR(LL,start=c(1)) #максимум функции правдоподобия
  (val<-ml$estimate)#оценка макс.правдоподобия
  #довер инт
```
Доверит. интервал
```{r }
  alpha<-0.02
  T<-array(dim=2)
  xal<-qnorm (1-alpha/2)
  T[1]<-mean-xal*sqrt((mean*(mean+1))/length(x)) #левая граница Д.И.
  T[2]<-mean+xal*sqrt((mean*(mean+1))/length(x)) #правая граница Д.И. 
  T
```

Используя гистограмму частот, построить критерий значимости проверки простой гипотезы согласия с геометрическим распределением с параметром . Проверить гипотезу на уровне значимости . Вычислить наибольшее значение уровня значимости, на котором ещё нет основания отвергнуть данную гипотезу.

Хи квадрат
```{r }
r<-3  						#количество интервалов
  a<-8				
  b<-array(dim=r-1)					#вектор границ
  b[1]<-4; b[2]<-5;			
  h<-hist(x,breaks=c(min(x),b,max(x)),plot=FALSE) #построение гистограммы
  p<-array(dim=3)					#вектор теоретических вероятностей
  p[1]<-pgeom(b[1],1/(a+1))			
  p[2]<-pgeom(b[2],1/(a+1))-pgeom(b[1],1/(a+1))
  p[3]<-1-pgeom(b[2],1/(a+1))	
  v10<-(nu-n*p)/sqrt((n*p))	
  v1<-(nu-n*p)^2/(n*p)				#вектор слагаемых величины X2
  (X2<-sum(v1))					#вычисление величины X2
```
Вычисление квантиля
```{r }
  (xa<-qchisq(1-alpha,2))				#вычисление квантиля  
```
Принимаем ли?
```{r }
  X2>xa	
```
Наибольший уровень значимости, при котором нет оснований отвергнуть гипотезу
```{r }
  (alpha2<-1-pchisq(X2,2))
```
**f.**
```{r }
  P<-function(a){  			
    p[1]<-pgeom(b[1],1/(a+1))
    i<-2
    while(i<r){
      p[i]<-pgeom(b[i],1/(a+1))-pgeom(b[i-1],1/(a+1));
      i<-i+1;
    }
    p[r]<-1-pgeom(b[r-1],1/(a+1))
    p;}
  X2<-function(a){g<-n*P(a);f<-(nu-g)^2/g;sum(f)} 
  XM<-nlm(X2,p=mean) #проводим  минимизацию, 
  xb<-qchisq(1-0.02,r-2)    #вычисляем квантиль
```
Принимаем ли?
```{r }
  XM$minimum<xb			
```
Наибольший уровень значимости, при котором нет оснований отвергнуть гипотезу
```{r }
  #  гипотезу принимаем на заданном уровне знач.
  alpha2<-1-pchisq(XM$minimum,r-2)	#наибольший уровень значимости, на котором 
  alpha2		
```