---
title: "IDZ_6"
author: "Nikita"
date: "22.04.17"
output:
  html_document:
    keep_md: yes
    output: null
    toc_float: yes0
  pdf_document:
    keep_tex: yes
    toc: yes
  word_document: default
  github_document: rmarkdown::github_document
params:
  bibliography: bibl.bib
  urlcolor: blue
---

```{r setup, include=FALSE}
list.of.packages <- c("maxLik","rmarkdown","revealjs","dplyr","tidyr","xtable","ggvis","ggplot2", "Rcpp","fitdistrplus")
new.packages <- list.of.packages[!(list.of.packages %in% installed.packages()[,"Package"])]
if(length(new.packages)) install.packages(new.packages)
library(dplyr)
library(tidyr)
library(xtable)
library(ggvis)
library(ggplot2)
library(fitdistrplus)
library(maxLik)

options(scipen = 0, digits = 3)
knitr::opts_chunk$set(echo = FALSE, message = FALSE, warning = FALSE,fig.path = "README_figs/README-")
```


```{r}
#по 3 выборки из 5ти различных семейств распределений
goftest<<-as.data.frame(read.csv("goftest_34.csv"))

# (ОМП для мультиномиального)
# Основная гипотеза --- принадлежность ГС семейству Бета распределений
k=10 # Берем 10 интервалов, так как выборки будут порядка 1000.
d=2  # Число параметров бета распределения.
df=k-d-1 # Число степеней свободы для И.Р.
# Оформим задачу как простую функцию от выборки

allbind <- function(size,params,rFUN=rnorm){
  r = sapply(size,function(x){do.call(FUN, c(params,x))});
  return(t(as.matrix(sapply(r,allProp))))
}

check=function(sample,pFUN=pbeta,k=10,d=2){
  
  df=k-d-1
  
  n=length(sample)
  br=seq(min(sample),max(sample),length.out=(k+1)) # Задаем разбиение носителя [0,1] равноотстоящими точками
  obs=hist(sample,breaks=br,plot=F)$counts # Наблюдаемое число попаданий в интервалы
  # Ожидаемо число (или вероятности попаданий в интервалы) --- теперь, является функцией от параметра theta
  # Так и реализуем их:
  prob=function(theta){
    return (pFUN(br[2:(k+1)],theta[1],theta[2])-pFUN(br[1:k],theta[1],theta[2]))
  }
  # Статистика хи-квадрат выглядит так же, как и для простой гипотезы, только теперь это функция от theta.
  chi=function(theta){
    pb=prob(theta)
    ch=obs-n*pb
    ch=ch/sqrt(n*pb)
    ch=ch^2
    return(sum(ch))
  }
  nlm(chi,c(1,1))
  # Первый способ --- вычислить минимум по theta
  minest=nlm(chi,c(1,1)) # делается это с помощью функции nlm
  # Второй способ --- подставить вместо theta ОМП для мультиномиального распределения
  logmul=function(theta){
    lm=obs*log(prob(theta)) # Вычисляем логарифм функции правдоподобия мультиномиального распределения с точностью до постоянной,
    # не зависящей от theta
    return (lm)
  }
  
  # Теперь находим theta, максимизирующий logmul
  mulest=maxNR(logmul, start=c(1,1))$estimate
  # Значение второй статистики считается так:
  chi_mlemul=chi(mulest)
  
  # Вычисляем pvalue и записываем ответ
  p.value_min=1-pchisq(minest$minimum,df)
  p.value_mlemul=1-pchisq(chi_mlemul,df)
  
  res=list(minest$minimum,minest$estimate[1],minest$estimate[2],p.value_min, chi_mlemul, mulest[1],mulest[2], p.value_mlemul)
  names(res)=c("chi_minimum","min_theta_estimate_L","min_theta_estimate_R","p.value_min","chi_mlemul","mle_mul_theta_estimate_L","mle_mul_theta_estimate_R", "p.value_mlemul")
  return(as.data.frame(t(res)))
}
```

#Критерий хи-квадрат для проверки гипотезы о принадлежности выборки данному семейству распределений.

В файле “goftest.csv” представлены по 3 выборки из 5ти различных семейств распределений. Названия соответствующих семейств находятся в заголовках. Необходимо реализовать критерий хи-квадрат для проверки гипотезы о принадлежности выборки соответствующему семейству двумя способами. Имеется ввиду вычисление статистики отклонения:

  -  как минимум по параметру  χ^2 (X ⃗;θ);
  -  как значение $χ^2 (X ⃗;θ ̃), где θ ̃ --- ОМП для соответствующего мультиномиального распределения.

Далее, необходимо вычислить значения статистик отклонения и реально достигнутые уровни значимости для всех выборок. Также, желательно указать на каких значениях θдостигается минимум χ^2 (X ⃗;θ), и значение θ ̃. Сравнить все полученные значения между собой (в рамках одного семейства распределений)

Гипотеза $H_0^*$: $Х_n$ порождается функцией $F(x,\theta),\; \theta \in R^d,\;  \theta$ - неизвестный параметр. 

Найдем приближенное значение параметра $\hat{\theta}$ с помощью метода максимального правдоподобия, основанного на частотах (фиксируем интервалы $\left(a_j,b_j \right]$ для $j=1 \dots k$).

 $n_j = \sum_{i=1}^n \left[ a_j <x_i \leq b_j \right]$  - число попаданий значений элементов выборки в j-ый интервал.
 
$p_j(\theta)=F(b_j,\theta)-F(a_j,\theta)$,

$\hat{\theta} = \arg \max_{\theta} \sum n_j \ln p_j(\theta)$ 

Теорема Фишера Для проверки сложной гипотезы критерий $\chi^2$ представляется в виде:
$\chi^2 = \sum_{j=1}^k \frac{ \left( n_j-E_j \right)^2}{E_j} \sim \chi_{k-d-1}^2$, где  $E_j=n p_j\left(\hat{\theta}\right)$

```{r}
rbind(check(sample = goftest$X1_cauchy,pFUN = pcauchy),
      check(sample = goftest$X2_cauchy,pFUN = pcauchy),
      check(sample = goftest$X3_cauchy,pFUN = pcauchy),
      check(sample = goftest$X1_norm,pFUN = pnorm),
      check(sample = goftest$X2_norm,pFUN = pnorm),
      check(sample = goftest$X3_norm,pFUN = pnorm),
      check(sample = goftest$X1_chisq,pFUN = pgamma),
      check(sample = goftest$X2_chisq,pFUN = pgamma),
      check(sample = goftest$X3_chisq,pFUN = pgamma)
      )
```

```{r}
```