---
title: "IDZ_5"
author: "Nikita"
date: "22.04.17"
output:
  html_document:
    keep_md: yes
    output: null
    toc_float: yes0
  pdf_document:
    keep_tex: yes
    toc: yes
  word_document: default
  github_document: rmarkdown::github_document
params:
  bibliography: bibl.bib
  urlcolor: blue
---

```{r setup, include=FALSE}
library(dplyr)
library(tidyr)
library(xtable)
library(ggvis)
library(ggplot2)
library(kolmim)
options(scipen = 0, digits = 3)
knitr::opts_chunk$set(echo = FALSE, message = FALSE, warning = FALSE,fig.path = "README_figs/README-")
```

1)Критерий Колмогорова проверки простой гипотезы согласия.


```{r}
n<-1000
alpha1<-0.2
alpha2<-0.1
alpha3<-0.05
alpha4<-0.01
def_a<-5
def_disp<-1
```
Выбираете любые три абсолютно непрерывных распределения из списка ниже. Необходимо, чтобы из них: хотя бы одно имело ограниченный носитель, хотя бы одно --- неограниченный (например, бета, нормальное, Коши) Без поголовного списывания, проявите фантазию.  Для этих семейств выбираете параметры θ_0. Генерируете выборки из них объема 1000.

```{r}
norm<-rnorm(n,def_a,def_disp)
norm
norm<-sort(norm)
norm
```
1) Проверить простую гипотезу θ=θ_0 критерием Колмогорова на уровнях значимости α=0.01, 0.05, 0.1, 0.2. Необходимо реализовать вычисление статистики Колмогорова как вручную, так и вычислить pvalue с помощью стандартной функции. В остальных заданиях необязательно вычислять эту статистику вручную, но хотя бы 1 раз вы должны это проделать.

Пороговое значение критерия(квантили):
(sqrt(-1/2*log(alpha/2))/sqrt(n))
```{r}
quantile_kolm=function(alpha,n) {
  return (sqrt(-1/2*log(alpha/2))/sqrt(n))
}
```
```{r}
F=function(t){
  return (pnorm(t,def_a,def_disp))
}
```
ecdf
```{r}
Fn<-ecdf(norm)
Fn
l1<-norm[1:(n-1)]
l2<-norm[2:n]
m<-min(abs(l1-l2))
eps<-0.1*m

```
Статистика максимального отклонения 
d1<-abs(Fn(y) - F(y))
  d2<-abs(Fn(y-eps) - F(y))
  d<-max(d1,d2)
и максимум считаем для всех в распред.
```{r}
Dn<-0
for(y in norm) {
  d1<-abs(Fn(y) - F(y))
  d2<-abs(Fn(y-eps) - F(y))
  d<-max(d1,d2)
  if(d>Dn) {
    Dn<-d
  }
}
Dn
```
Квантили Колмогорова
```{r}
q_kolm<-numeric(4)
q_kolm[1]<-quantile_kolm(alpha1,n)
q_kolm[2]<-quantile_kolm(alpha2,n)
q_kolm[3]<-quantile_kolm(alpha3,n)
q_kolm[4]<-quantile_kolm(alpha4,n)
q_kolm

```
Какую гип примем на основе квантилей колм. < макс откл
```{r}
# если стат меньше то Н_0. иначе Н_1
a = ""
for(i in 1:4) {
  if(Dn < q_kolm[i]) {
    a =" H_0"
    print("H_0")
  } else {
    a =" H_1"
    print("H_1")
  }
}
my_pvalue_kolm<-1-pkolm(Dn,n)

tmp_kolm<-ks.test(norm, "pnorm", def_a, def_disp)
pvalue_kolm<-tmp_kolm$p.value
statistics_kolm<-tmp_kolm$statistic
```
3)Провести аналогичные вычисления для простой гипотезы θ=θ_0-ε, для ε=0.001,0.01,0.1,0.5. Сравнить с результатами предыдущего пункта.

Хи квадрат q_chisq:
```{r}
q_chisq<-numeric(4)
q_chisq[1]<-qchisq(1-alpha1/2,9)
q_chisq[2]<-qchisq(1-alpha2/2,9)
q_chisq[3]<-qchisq(1-alpha3/2,9)
q_chisq[4]<-qchisq(1-alpha4/2,9)
q_chisq
```
Разбиваем на промежутки
```{r}
# по промежуткам
steps<-numeric(9)
for(i in 1:9) {
  steps[i]<-qnorm(i/10,def_a,def_disp)
}
steps
```
Смотрим: (наблюдаемые -ожид.)^2 / ожид. знач. попадания в промежутки
```{r}
ojidaem=n/10
nb=hist(norm,breaks=c(min(norm),steps,max(norm)), plot=FALSE)
nabludaem=nb$counts
```
Получаем значение статистики и результаты
```{r}
Hi=sum(((nabludaem-ojidaem)^2)/ojidaem)
Hi
for (i in 1:4) {
  if (Hi <= q_chisq[i]) {
    print("H_0")
  } else {
    print("H_1")
  }
}
```
p-val и статист. t_chisq
```{r}
prob=rep(1/10,each=10)
prob
t_chisq=chisq.test(nabludaem,p=prob)
t_chisq
pvalue_chisq=t_chisq$p.value
statistics_chisq=t_chisq$statistic
```
3) Проделать пункты 1 и 2  1000 раз (вычислять только pvalue). Построить гистограммы получившихся pvalue, на их основании ответить на вопрос о равномерности их распределения. Если ответ неочевиден, проверить гипотезу о равномерности на уровне значимости α=0.05 (можно тем же критерием Колмогорова) Прокомментировать полученные результаты.
```{r}

pvalues<-numeric(1000)
pvalues_chisq<-vector()
def_a<-5
def_disp<-1
```
pvalues в ks.test(nm,"pnorm",def_a+0.1,def_disp)
```{r}
for(i in 1:1000) {
  nm<-rnorm(1000,def_a,def_disp)
  nm<-sort(nm)
  tmp<-ks.test(nm,"pnorm",def_a+0.1,def_disp)
  pvalues[i]<-tmp$p.value
}
pvalues
```
Построить гистограммы получившихся pvalue
```{r}
h=hist(pvalues, breaks=30, col="green",freq=FALSE)
h
dens<-dunif(sort(pvalues)); lines(sort(pvalues),dens,col="blue",lwd=2)
```
2) Критерий хи-квадрат проверки простой гипотезы согласия. 
Аналогично предыдущему пункту выбираете 3 распределения: дискретное, абсолютно непрерывное с ограниченным носителем, абсолютно непрерывное с неограниченным носителем, причем последние 2 берете такими же, что и для предыдущего задания;  выбираете параметры θ_0;  генерируете выборки из них объема 1000. Также как и выше, необходимо хотя бы раз реализовать вычисление статистики хи-квадрат вручную (по таблице наблюдаемые -- ожидаемые).  Проделать то же самое, что и выше (пункты 1-3) для критерия хи-квадрат.
Сравнить результаты, полученные для критерия Колмогорова и хи-квадрат, между собой (как частные, так и распределение pvalue) дать комментарий и объяснения. Следует пояснить, что для правильного сравнения необходимо применять эти критерии к одним и тем же выборкам. Поэтому имеет смысл решать задания 1 и 2 одновременно.

```{r}
for(i in 1:1000) {
  rl<-rnorm(1000,def_a, def_disp)
  rl<-sort(rl)
  prob=rep(1/10,each=10)
  steps<-numeric(9)
  for(i in 1:9) {
    steps[i]<-qnorm(i/10,def_a, def_disp)
  }
  nb=hist(rl,breaks=c(min(rl),steps,max(rl)), plot=FALSE)
  nabludaem=nb$counts
  t_chisq=chisq.test(nabludaem,p=prob)
  pvalues_chisq<-append(pvalues_chisq,t_chisq$p.value)
  #pvalues_chisq[i]<-t_chisq$p.value
}
h_chisq=hist(pvalues_chisq, breaks=30, col="green", freq=FALSE)
h_chisq
```

ДЛЯ БЕТА

```{r}
n<-1000
alpha1<-0.2
alpha2<-0.1
alpha3<-0.05
alpha4<-0.01
def_p<-2
def_q<-3
```
1) Проверить простую гипотезу θ=θ_0 критерием Колмогорова на уровнях значимости α=0.01, 0.05, 0.1, 0.2. Необходимо реализовать вычисление статистики Колмогорова как вручную, так и вычислить pvalue с помощью стандартной функции. В остальных заданиях необязательно вычислять эту статистику вручную, но хотя бы 1 раз вы должны это проделать.

Пороговое значение критерия(квантили):
(sqrt(-1/2*log(alpha/2))/sqrt(n))
```{r}

beta<-rbeta(n,def_p,def_q)
beta<-sort(beta)
```
```{r}
quantile_kolm=function(alpha,n) {
  return (sqrt(-1/2*log(alpha/2))/sqrt(n))
}
```
```{r}
F=function(t){
  return (pbeta(t,def_p+0.001,def_q))             # ЗДЕСЬ ЗАДАЕТСЯ (EPS)
}
```
```{r}
Fn<-ecdf(beta)
Fn
l1<-beta[1:(n-1)]
l2<-beta[2:n]
m<-min(abs(l1-l2))
eps<-0.1*m

```
Статистика максимального отклонения 
d1<-abs(Fn(y) - F(y))
  d2<-abs(Fn(y-eps) - F(y))
  d<-max(d1,d2)
и максимум считаем для всех в распред.
```{r}
Dn<-0
for(y in beta) {
  d1<-abs(Fn(y) - F(y))
  d2<-abs(Fn(y-eps) - F(y))
  d<-max(d1,d2)
  if(d>Dn) {
    Dn<-d
  }
}
Dn
```
Квантили Колмогорова
```{r}
q_kolm<-numeric(4)
q_kolm[1]<-quantile_kolm(alpha1,n)
q_kolm[2]<-quantile_kolm(alpha2,n)
q_kolm[3]<-quantile_kolm(alpha3,n)
q_kolm[4]<-quantile_kolm(alpha4,n)
q_kolm
```
Какую гип примем на основе квантилей колм. < макс откл
```{r}
for(i in 1:4) {
  if(Dn < q_kolm[i]) {
    print("H_0")
  } else {
    print("H_1")
  }
}

my_pvalue_kolm<-1-pkolm(Dn,n)
tmp_kolm<-ks.test(beta, "pbeta", def_p+0.001, def_q)
pvalue_kolm<-tmp_kolm$p.value
statistics_kolm<-tmp_kolm$statistic
```
3)Провести аналогичные вычисления для простой гипотезы θ=θ_0-ε, для ε=0.001,0.01,0.1,0.5. Сравнить с результатами предыдущего пункта.

Хи квадрат q_chisq:
```{r}
q_chisq<-numeric(4)
q_chisq[1]<-qchisq(1-alpha1/2,n-1)
q_chisq[2]<-qchisq(1-alpha2/2,n-1)
q_chisq[3]<-qchisq(1-alpha3/2,n-1)
q_chisq[4]<-qchisq(1-alpha4/2,n-1)
q_chisq
```
ПРОМЕЖУТКИ
```{r}
steps<-numeric(9)
for(i in 1:9) {
  steps[i]<-qbeta(i/10,def_p,def_q)
}
steps
```
Смотрим: (наблюдаемые -ожид.)^2 / ожид. знач. попадания в промежутки
```{r}
ojidaem=n/10
nb=hist(beta,breaks=c(min(beta),steps,max(beta)), plot=FALSE)
nb
nabludaem=nb$counts
```
Статист. и рез
```{r}

Hi=sum(((nabludaem-ojidaem)^2)/ojidaem)
Hi
for (i in 1:4) {
  if (Hi <= q_chisq[i]) {
    print("H_0")
  } else {
    print("H_1")
  }
}
```
p-val
```{r}

prob=rep(1/10,each=10)
t_chisq=chisq.test(nabludaem,p=prob)
pvalue_chisq=t_chisq$p.value
statistics_chisq=t_chisq$statistic

```
3) Проделать пункты 1 и 2  1000 раз (вычислять только pvalue). Построить гистограммы получившихся pvalue, на их основании ответить на вопрос о равномерности их распределения. Если ответ неочевиден, проверить гипотезу о равномерности на уровне значимости α=0.05 (можно тем же критерием Колмогорова) Прокомментировать полученные результаты.
```{r}

pvalues_chisq<-vector()
pvalues<-numeric(1000)
def_p<-2
def_q<-3

for(i in 1:1000) {
  bt<-rbeta(1000,def_p,def_q)
  bt<-sort(bt)
  tmp<-ks.test(bt,"pbeta",def_p,def_q)    
  pvalues[i]<-tmp$p.value
}
```
p знач гист
```{r}
h=hist(pvalues, breaks=30, col="green",freq=FALSE)
dens<-dunif(sort(pvalues)); lines(sort(pvalues),dens,col="blue",lwd=2)
```
3) Сравнить результаты, полученные для критерия Колмогорова и хи-квадрат, между собой (как частные, так и распределение pvalue) дать комментарий и объяснения. Следует пояснить, что для правильного сравнения необходимо применять эти критерии к одним и тем же выборкам. Поэтому имеет смысл решать задания 1 и 2 одновременно.
```{r}
# ХИ-КВАДРАТ
for(i in 1:1000) {
  rl<-rbeta(1000,def_p, def_q)
  rl<-sort(rl)
  prob=rep(1/10,each=10)
  steps<-numeric(9)
  for(i in 1:9) {
    steps[i]<-qbeta(i/10,def_p, def_q)
  }
  nb=hist(rl,breaks=c(min(rl),steps,max(rl)), plot=FALSE)
  nabludaem=nb$counts
  t_chisq=chisq.test(nabludaem,p=prob)
  pvalues_chisq<-append(pvalues_chisq,t_chisq$p.value)
  #pvalues_chisq[i]<-t_chisq$p.value
}
h_chisq=hist(pvalues_chisq, breaks=30, col="green", freq=FALSE)
h_chisq
h=hist(pvalues-pvalues_chisq, breaks=30, col="green",freq=FALSE)
plot(pvalues-pvalues_chisq)

```